臺灣臺中地方法院臺中簡易庭民事判決
                                   110年度中簡字第1180號
原      告  施建任  


被      告  劉奕廷  

上列當事人間返還合夥金事件，本院於民國110年8月31日言詞辯
論終結，判決如下：
    主      文
被告應給付原告新臺幣貳拾萬元。
訴訟費用新臺幣貳仟壹佰元由被告負擔。
本判決得假執行，被告如以新臺幣貳拾萬元為原告預供擔保或提
存，得免為假執行。
    事實及理由
一、原告主張：原告與被告於民國108年7月3日合夥開設FisherB
    oy澳洲炸魚台中一中店（地址臺中市○區○○街000號對面攤販
    ），因雙方理念差異，於108年10月25日20時14分許雙方協
    議終止合夥關係，約定由被告繼續經營並返還合夥金20萬元
    予原告，被告允諾返還合夥金期限為108年12月31日，未料
    屆期不為返還，爰依合夥約定請求被告返還合夥金20萬元等
    語，並聲明：被告應給付原告20萬元。
二、被告則以：雙方合夥終止，被告有口頭同意要給原告20萬元
    ，沒有押時間，後有告訴原告於109年1月底來拿，但是原告
    沒有來拿。後續原告有來催討，但是因為疫情關係，被告生
    意缺錢，現在沒有錢可以給原告。這20萬元是原告自己進來
    投資後來又自己說要拿走，被告也有缺錢，要完整還原告不
    合理，現在疫情關係店倒掉了，被告還要付違約金給總公司
    等語置辯，答辯聲明：原告之訴駁回。
三、原告主張兩造於108年7月3日合夥開設FisherBoy澳洲炸魚台
    中一中店，於108年10月25日20時14分許雙方協議終止合夥
    關係，約定由被告繼續經營，應於108年12月31日返還合夥
    金20萬元予原告等情，業據其提出錄音譯文及Line對話紀錄
    為證（見卷第21-93頁）。被告就雙方協議終止合夥，由被
    告繼續經營原合夥事業澳洲炸魚台中一中店，並返還合夥金
    20萬元予原告等情並不爭執，堪認為真正。按當事人締結契
    約一經合意成立，即應受其拘束。兩造協議終止合夥，既已
    約定被告應返還20萬元予原告，被告應受此約定拘束，原告
    依合夥約定請求被告給付20萬元，即屬有據。被告抗辯是原
    告自己進來投資後來又自己說要拿走，被告也有缺錢，要完
    整還原告不合理云云，然被告既已允諾終止合夥返還合夥金
    20萬元予原告，即應受拘束，不容任意反悔減少金額，此部
    分抗辯並不足採。又有無資力償還，乃係執行問題，不得據
    為不負履行義務之抗辯，被告抗辯因疫情關係，生意缺錢，
    現在沒有錢可以給原告云云，不得憑為得不負賠償責任之理
    由。
四、從而，原告依合夥約定之法律關係，請求被告給付20萬元為
    有理由，應予准許。並依民事訴訟法第78條、第87條第1 項
    規定，確定本件訴訟費用2100元（即第1審裁判費）由被告
    負擔。
五、本件係就民事訴訟法第427條第1項訴訟適用簡易程序為被告
    敗訴之判決，爰依民事訴訟法第389條第1項第3 款規定，依
    職權宣告假執行，並依職權宣告被告預供擔保或提存，得免
    為假執行。
六、本件事證已臻明確，兩造其餘攻擊防禦之方法，核與判決之
    結果不生影響，無庸逐一論究，併此敘明。
七、據上論結，本件原告之訴為有理由，依民事訴訟法第78條、
    第87條第1項、第389條第1項第3款、第392條第2項，判決如
    主文。
中　　華　　民　　國　　110 　年　　9 　　月　　30　　日
                  臺灣臺中地方法院臺中簡易庭
                                  法  官  熊祥雲
以上正本係照原本作成。
如不服本判決，應於送達後20日內，向本院提出上訴狀並表明上
訴理由，如於本判決宣示後送達前提起上訴者，應於判決送達後
20日內補提上訴理由書（須附繕本），如委任律師提起上訴者，
應一併繳納上訴審裁判費。
中　　華　　民　　國　　110 　年　　9 　　月　　30　　日
                                  書記官  王麗麗